最高法院民事裁定　　　　　　　　　　　　　　　　九十三年度台抗字第三九二號
　　再 抗告 人　翌榮企業有限公司
　　法定代理人　張昌銘
　　訴訟代理人　任　順律師
右再抗告人因與相對人長生電力股份有限公司間聲請撤銷假處分事件，對於中華民國
九十三年二月二十七日臺灣高等法院裁定（九十三年度抗字第六一○號），提起再抗
告，本院裁定如下：
    主  文
再抗告駁回。
再抗告訴訟費用由再抗告人負擔。
    理  由
按對於抗告法院之裁定再為抗告，僅得以其適用法規顯有錯誤為理由，並經原法院之
許可，且該許可以原裁定所涉及之法律見解具有原則上之重要性者為限，民事訴訟法
第四百八十六條第四項、第五項定有明文。所謂「適用法規顯有錯誤」，係指裁判所
適用之法規顯然不合於法律規定，或顯然違反現尚有效之解釋、判例之情形而言。至
所稱「原則上之重要性」，則指該事件涉及之法律問題意義重大，而有加以闡釋之必
要，並非以其對該訴訟當事人之勝敗有無決定性之影響為斷。
本件相對人依民事訴訟法第五百三十六條第一項及第二項規定，執再抗告人前主張伊
設置之輸電線路如通過再抗告人所有土地上空，將影響其土地利用並致損害為由，聲
請禁止伊為架設高空電纜線通過再抗告人所有土地上方行為之假處分，經臺灣桃園地
方法院（下稱桃園地院）以八十九年度裁全字第三六三四號裁定予以准許，查再抗告
人之此項損害若以電業法第四十二條第三項修正草案之規定計算，其因線路通過所得
請求之補償費僅新臺幣（下同）七萬餘元，縱按其所提租金標準，以涉訟三年計算，
亦僅一百十餘萬元。反觀伊將因上開假處分裁定致輸電線路無法經過再抗告人土地上
空而致電力輸送中斷，電廠停止運轉，同以涉訟三年計之，伊將損失利息及電費淨收
入高達五十六億元，兩相比較即知伊損害過鉅，依修正後民事訴訟法第五百三十六條
第一項、第二項規定，實合於債務人受有異常損害之特別情事，得供擔保請求撤銷上
開假處分裁定等情，聲請准供擔保撤銷系爭假處分裁定。桃園地院裁定諭知供一定金
額或有價證券之擔保後，得撤銷該假處分。再抗告人不服，向原法院提起抗告，原法
院以：再抗告人之土地緊臨臺灣電力公司中壢變電所，相對人係依主管機關核定之線
路，架設輸電線路經再抗告人之土地上空以至前開變電所，事實上無其他土地可供設
置鐵塔架設輸電線路，且再抗告人亦未能舉證有他筆土地可資利用。又相對人輸電線
路早於民國八十九年十一月十七日即已架設完成，而本件假處分裁定則於同年十一月
二十二日作成，尚無違反假處分情事。另再抗告人所提本案訴訟，依其聲明觀之，並
未以其員工身體健康受損為由請求賠償損害，且再抗告人於本案訴訟所為先位及備位
聲明，主張其每年受損害之金額僅三十六萬八千五百元，系爭假處分裁定供擔保之金
額亦僅一百四十二萬八千四百六十元，而再抗告人倘實施假處分，禁止相對人之輸電
線路通過其土地上空，或拆除已架設之輸電線路，相對人之電廠將停止運轉，致相對
人除須負擔每年融資利息約三億六千萬元外，其每年電費收入損失亦達八十億元，足
證雙方所受損害顯不相當。況再抗告人於本案訴訟主張相對人高壓電線通過其所有土
地上方造成每年相當於租金之損害為三十六萬八千五百元，係以不能利用線下土地為
計算基礎，依此，其三年之損害亦未滿一百十一萬元，是桃園地院酌定相對人供擔保
三百六十八萬五千元後，得撤銷系爭假處分，並無不合等詞。因而維持桃園地院之裁
定，駁回再抗告人之抗告。再抗告人對原法院裁定提起再抗告，雖以其適用法規顯有
錯誤為由，惟核其抗告狀所載理由，純屬原法院取捨證據、認定事實當否之問題，要
與適用法規顯有錯誤並無關連，所涉及之法律見解尤不具原則上之重要性。依首揭說
明，應認再抗告為不合法。
據上論結，本件再抗告為不合法。依民事訴訟法第四百九十五條之一第二項、第四百
八十一條、第四百四十四條第一項、第九十五條、第七十八條裁定如主文。
中　　　華　　　民　　　國　　九十三　　年　　　五　　　月　　三十一　　日
                              最高法院民事第四庭
                                  審判長法官  蕭　亨　國
                                        法官  許　朝　雄
                                        法官  謝　正　勝
                                        法官  陳　淑　敏
                                        法官  黃　義　豐
      右正本證明與原本無異
                                              書  記  官
中　　　華　　　民　　　國　　九十三　　年　　　六　　　月　　 十七 　　日
                                                                        ｖ
